【裁判字號】    92,交聲,128
【裁判日期】    920429
【裁判案由】    聲明異議
【裁判全文】
臺灣高雄地方法院刑事裁定                        九十二年度交聲字第一二八號
    原處分機關  交通部公路總局高雄區監理所
    異  議  人  甲○○
    即受處分人
右列受處分人因違反道路交通管理處罰條例案件，對於交通部公路局高雄區監理所九
十二年三月二十一日所為之處分（原處分：高監自字第裁八○—Ｎ00000000
號），聲明異議，本院裁定如左：
    主  文
異議駁回。
    理  由
一、聲請異議意旨略以：異議人即受處分人甲○○於民國九十二年二月五日凌晨三時
    許，在友人陳金雄位於高雄縣林園鄉○○路五十四巷二十五號之家中聚會聊天，
    聊天時與友人一同共飲養生藥酒，約閒聊至凌晨六時許離開，一路行至西溪村中
    港路與西溪路交岔口時，因一時血壓升高導致頭昏目眩，進而不支昏倒路旁，後
    經當地住戶發現報警協助處理，而警員來至現場後，竟宣稱異議人酒醉駕車肇事
    並開單告發，惟異議人當日係牽著機車回家途中昏倒，並未騎乘機車，爰請撤銷
    原處分。
二、按汽車駕駛人，駕駛汽車經測試檢定有左列情形之一者，處新臺幣一萬五千元以
    上六萬元以下罰鍰，並當場移置保管其車輛及吊扣其駕駛執照一年；因而肇事致
    人受傷者，並吊扣其駕駛執照二年；致人重傷或死亡者，吊銷其駕駛執照，並不
    得再考領：一酒精濃度超過規定標準；道路交通管理處罰條例第三十五條第一項
    第一款分別定有明文。又按汽車駕駛人，飲用酒類或其他類似物後其吐氣所含酒
    精濃度超過每公升○˙二五毫克或血液中酒精濃度超過百分之○˙○五以上者，
    不得駕車，道路交通安全規則第一百十四條第二款亦定有明文。故如汽車駕駛人
    飲酒後，其吐氣所含酒精濃度已達每公升○‧二五毫克以上者，即可認為酒精濃
    度超過規定之標準，其經警查獲者，自得依前開規定對汽車駕駛人予以裁罰。
三、經查，異議人於九十二年二月五日凌晨六時五十分許，係因摔到於地上，經路人
    通報西溪安檢所之人員後，由證人即西溪安檢所副所長盧伯昱到場處理，並聯絡
    高雄縣政府警察局林園分局交通組員警到場，後經將異議人送往高雄市立小港醫
    院就醫並抽血檢驗，發現異議人血液中酒精濃度高達二九五、二五ｍｇ＼ｄｌ，
    折算呼氣酒精濃度為每公升一點四七毫克等情，業經證人盧伯昱、劉國明到庭證
    述綦詳，並有高雄市立小港醫院出具之緊急生化藥物檢驗單一紙、血液酒精濃度
    換算呼氣酒精濃度公式報告表一紙附卷可稽，而異議人亦坦承當日凌晨三時許，
    確有於其友人家中飲用養生藥酒之情，是異議人當日確有飲用酒類，且其吐氣所
    含酒精濃度已超過每公升○˙二五毫克一情，應堪認定。又異議人雖一再否認有
    騎乘機車之行為，然證人即高雄縣政府警察局林園分局車禍處理小組警員劉國明
    到庭證稱：「是，本件是西溪安檢所的副所長他們發現後向一一○報案，一一○
    通知我們去處理的，我到現場看到的是異議人頭部有流血，機車左手邊有損壞的
    情形，當時人與車倒的位置距離有十公尺，因機車已經被安檢所的人牽到旁邊放
    ，現場已經有移動，本件也有移送酒醉駕車偵辦。」、「（到現場時有無觸摸機
    車引擎是否還是熱的？）引擎是熱的，異議人的兒子也有到現場，安檢所的人有
    問我們車子是否可以移動，我們說可以移動。」等語（見本院九十二年四月十五
    日訊問筆錄），及證人盧伯昱證稱：「是，當天早上六、七點有名眾跑到西溪安
    檢所告訴我們，有一名阿伯在西溪路、中港路那邊摔倒，我們過去就發現機車倒
    在地上，人也倒在地上，身上有酒味，當時他人倒在機車旁邊，機車已經熄火，
    我們就回報上級長官，並請警員協助，警察來之後才把機車移動。」、「（當時
    異議人除了頭部受傷外，還有何處受傷、擦傷？）頭部明顯有受傷流血，還有失
    禁，其他的看不到。」、「（當時異議人倒的地方與機車距離多遠？）一公尺左
    右。」等語見本院九十二年四月二十九日訊問筆錄），以證人劉國明、盧伯昱與
    異議人均不相識，證人劉國明並為依法執行職務之警員，證人劉國明、盧伯昱當
    無故意誣陷異議人之可能，是證人劉國明、盧伯昱之證詞，自屬可信。從而，以
    證人劉國明至現場處理時，異議人身旁之車號ＷＡＸ—三五五號輕型機車引擎仍
    有溫度，顯見異議人於昏倒前，車號ＷＡＸ—三五五號輕型機車均係處於發動之
    狀態無疑，若異議人真僅係牽車行走，其應無將機車引擎發動之可能，且以異議
    人倒地之位置距機車倒地之位置約有一公尺左右，已經證人盧伯昱證述在卷，衡
    情，此種跌落位置應係異議人於騎乘機車途中自行跌落所造成，否則，倘如被告
    所言，係於牽機車行走途中，因突然頭暈昏倒，則異議人倒地之位置應更貼近於
    其所牽之機車才是，是異議人辯稱其係牽車而非騎車之語，顯無可採。故綜合以
    上各情以觀，異議人確有於九十二年二月五日酒後騎乘車號ＷＡＸ—三五五號輕
    型機車之行為，應堪認定。從而，原處分機關依道路交通管理處罰條例第三十五
    條第一項第一款之規定，裁處異議人罰鍰新台幣四萬五千元，並無不當。本件異
    議為無理由，應予駁回。
四、據上論斷，應依道路交通案件處理法第十九條，裁定如主文。
中      華      民      國    九十二    年      四      月    二十九    日
                                臺灣高雄地方法院交通法庭
                                    法  官    曾  淑  娟
右正本證明與原本無異。
如不服本裁定，應於裁定送達後五日內，向本院提出抗告狀。
                                    書記官    呂  怜  勳
中      華      民      國    九十二    年      四      月    三十      日


司法院資訊處製作；財團法人民間司法改革基金會備份。
